【裁判字號】    89,易緝,91
【裁判日期】    890331
【裁判案由】    竊盜
【裁判全文】
臺灣臺北地方法院刑事判決                          八十九年度易緝字第九一號
    公  訴  人  臺灣臺北地方法院檢察署檢察官
    被      告  乙○○
右列被告因竊盜案件，經檢察官提起公訴（八十八年度偵字第一０六五五號），本院
判決如左：
    主  文
乙○○無罪。
    理  由
一、公訴意旨略以：被告乙○○意圖為自己不法之所有，於民國八十八年五月五日晚
    上十時許，在台北市○○路三十號前，竊取甲○○所有之皮包一只，因認被告涉
    犯刑法第三百二十條第一項之竊盜罪嫌。
二、按犯罪事實應依證據認定之，無證據不得推定其犯罪事實；另不能證明被告犯罪
    者，應諭知無罪之判決，刑事訴訟法第一百五十四條、第三百零一條第一項分別
    定有明文。又認定不利於被告之事實，須依積極證據，苟積極證據不足為不利於
    被告事實之認定時，即應為有利於被告之認定，更不必有何有利之證據。再刑事
    訴訟法上所謂認定犯罪事實之證據，係指足以認定被告確有犯罪行為之積極證據
    而言，該項證據自須適合於被告犯罪事實之認定，始得採為斷罪資料（最高法院
    三十年上字第八一六號、二十九年上字第三一０五號判例參照）。
三、公訴意旨認被告乙○○涉犯竊盜罪嫌，無非以林妙萍之指述、失竊報告、贓物認
    領保管收據及被告於林妙萍失竊後五小時即持有該皮包為論據。惟訊據被告堅決
    否認有何竊盜犯行，辯稱：其係在路邊撿到該皮包，皮包內並無其他物品，並未
    偷竊等語。經查：林妙萍係八十八年五月五日晚上十時許，在台北市○○路三十
    號前公車站牌搭公車時被竊走皮包一只，內有林妙萍身分證、彰化銀行、合作金
    庫金融卡、中國信託信用卡、林妙萍母親林連玉枝合作金庫金融卡各一張、現金
    一萬二千元等情，業據證人林妙萍證述在卷（見偵查卷第三頁反面），證人林妙
    萍並未指述係被告竊走該皮包，而由失竊報告及贓物認領保管收據亦無從遽認被
    告有竊盜犯行；又被告雖於隔日凌晨三時許，在台北市○○○路、館前路口因持
    有該皮包為警查獲，然皮包內並無上開其餘失竊物品，若係被告偷竊該皮包，當
    無可能僅保存該皮包，而將其餘金融卡、信用卡、現金等值錢物品棄置之理，況
    竊賊於偷得皮包後，取走皮包內值錢物品，而將皮包隨手棄置之案例亦所在多有
    ，且查獲時間距離失竊時間已有五小時之久，尚無從以被告於失竊後五小時持有
    該皮包即推論被告犯有本件犯行。此外復查無其他積極證據足資證明被告有何竊
    盜犯行，不能證明其犯罪，則揆諸上開說明，自應為被告無罪之諭知。
據上論斷，應依刑事訴訟法第三百零一條第一項，判決如主文。
本案經檢察官曾部倫到庭執行職務。
中      華      民      國      八十九      年     三     月    卅一    日
                      臺灣臺北地方法院刑事第五庭
                                        法    官  陳  容  正
右正本證明與原本無異。
如不服本判決，應於判決送達後十日內，向本院提出上訴狀。
                                        書 記 官  林  妙  穗
中      華      民      國      八十九      年     四     月     八     日


司法院資訊處製作；財團法人民間司法改革基金會備份。
